臺灣高雄地方法院民事裁定
110年度消債清字第25號
聲  請  人  黃麗雲  
0000000000000000

0000000000000000

0000000000000000

代  理  人  呂姿慧律師
上列當事人因消費者債務清理事件聲請清算，本院裁定如下：
    主  文
聲請人黃麗雲自中華民國一一○年六月十六日下午四時起開始清
算程序。
命司法事務官進行本件清算程序。
    理  由
一、聲請意旨略以：伊有不能清償債務情事，前向本院聲請調解
    債務清償方案，惟調解不成立。伊又未經法院裁定開始更生
    程序或許可和解或宣告破產，爰聲請清算等語。
二、按債務人不能清償債務或有不能清償之虞者，得依本條例所
     定更生或清算程序，清理其債務；債務人於法院裁定開始
    更生程序或許可和解或宣告破產前，得向法院聲請清算；法
    院開始清算程序之裁定，應載明其年、月、日、時，並即時
    發生效力；法院開始更生或清算程序後，得命司法事務官進
    行更生或清算程序，必要時得選任律師、會計師或其他適當
    之自然人或法人1人為監督人或管理人，消費者債務清理條
    例（下稱消債條例）第3條、第80條前段、第83條第1項、第
    16條第1項分別定有明文。
三、經查：
  ㈠聲請人前於民國109年12月31日提出債權人清冊，向本院聲請
    調解債務清償方案，經本院110年度司消債調字第9號受理，
    於110年1月20日調解不成立，聲請人於110年2月5日具狀聲
    請清算等情，業經本院依職權調閱上開調解卷宗核閱無訛。
  ㈡聲請人於107年度至109年度均無申報所得，名下無財產，有
    遠雄人壽保單解約金新臺幣（下同）1,765元，另有中國人
    壽保單，惟非要保人（前於107年11月6日領取醫療理賠金3,
    490元），而新光人壽保單為團險，已滿期，至國泰人壽、
    台灣人壽部分，均非保戶；又聲請人自108年2月起即無業，
    在家照顧配偶王欽茂（亦向本院聲請清算程序，經本院以11
    0年度消債清字第49號受理在案），配偶自每月領取之榮民
    就養金中給付4,000元予聲請人，次女王儷蓁則每月資助2,0
    00元至5,000元不等（折中以3,500元計算），原每月領取國
    民年金老年年金4,491元，自109年1月起調整為每月領取4,6
    35元等情，有財政部高雄國稅局107年至108年綜合所得稅各
    類所得資料清單及財產歸屬資料清單（本案卷第7至8頁）、
    109年稅務電子閘門財產所得調件明細表（本案卷第90頁）
    、財產及收入狀況說明書（本案卷第3頁）、債權人清冊（
    本案卷第3頁背面）、戶籍謄本（本案卷第39頁）、勞工保
    險被保險人投保資料表（本案卷第8頁背面）、個人商業保
    險查詢結果表（本案卷第34頁）、財團法人金融聯合徵信中
    心前置協商專用債權人清冊（本案卷第5至6頁）、信用報告
    （本案卷第20至21頁）、社會補助查詢表（本案卷第50至52
    頁）、租金補助查詢表（本案卷第53頁）、存簿（本案卷第
    22至23頁）、勞動部勞工保險局函（本案卷第63至65頁）、
    健保投保紀錄（本案卷第80頁）、資助證明書（本案卷第77
    至79頁）、遠雄人壽保險股份有限公司函（本案卷第74至75
    頁）、中國人壽保險股份有限公司函（本案卷第68至69頁）
    、國泰人壽保險股份有限公司函（本案卷第73頁）、台灣人
    壽保險股份有限公司函（本案卷第70頁）、新光人壽保險股
    份有限公司陳報狀（本案卷第62頁）等附卷可參。依聲請人
    上述工作、收入情形，聲請人僅有配偶、次女每月給付之扶
    養費、每月領取之國民年金老年年金共12,135元（計算式：
    4,000＋3,500＋4,635＝12,132），可供運用。
　㈢關於聲請人個人日常必要支出部分，聲請人主張每月支出10,
    000元（無房屋租金）云云。按債務人必要生活費用，以最
    近1年衛生福利部或直轄市政府所公告當地區每人每月最低
    生活費1.2倍定之，消債條例第64條之2第1項定有明文。本
    院參酌衛福部社會司所公告110年度高雄市最低生活費為13,
    341元，1.2倍即16,009元。又聲請人陳稱於次女所有房屋居
    住，客觀上無房屋費用支出，故於計算聲請人個人每月必要
    生活費時，即應自前開已包括居住費用在內之每月最低生活
    費用中，扣除相當於房租支出所佔比例（大約為24.36％），
    即12,109元【計算式：16,009－（16,009×24.36%）＝12,109
    】，聲請人主張每月必要支出約10,000元，尚屬合理，應予
    採計。
  ㈣綜上所述，聲請人每月收入12,135元，扣除必要生活費10,00
    0元後，尚餘2,135元。而聲請人目前負債總額為4,106,769
    元（本院110年度司消債調字第9號卷第15頁，包括：國泰人
    壽），扣除遠雄人壽保單解約金後，以上開餘額按月攤還結
    果，至少約須160年【計算式：（4,106,769－1,765）÷2,135
    ÷12＝160】始能清償完畢，堪認聲請人確有不能清償債務之
    情事。從而，聲請人向本院聲請清算，應予准許，並命司法
    事務官進行本件清算程序。
四、依消債條例第11條第1 項、第83條第1 項、第16條第1 項，
    裁定如主文。
中　　華　　民　　國　 110　　年　　6 　　月　　16　　日
              　　民事庭　　法　　　官　賴寶合
以上正本係照原本作成。
本裁定不得抗告。
中　　華　　民　　國　 110　　年　　6 　　月　　16　　日
  　                        書記官　胡美儀